【裁判字號】    89,交訴,96
【裁判日期】    890809
【裁判案由】    過失致死
【裁判全文】
臺灣彰化地方法院刑事判決                          八十九年度交訴字第九六號
    公  訴  人  臺灣彰化地方法院檢察署檢察官
    被      告  丙○○
右列被告因過失致死案件，經檢察官提起公訴 (八十九年度偵字第二五０一號)，本
院判決如左：
    主    文
丙○○因過失致人於死，處有期徒刑陸月，如易科罰金，以佰元折算壹日，緩刑
年。
    事    實
一、丙○○係警政署保安警察第四總隊第四大隊警員，其於民國八十八年九月十七日
    凌晨四時四十分許，駕駛車牌號碼ＯＦ－０６１２號自小客車，沿彰化縣芳苑鄉
    ○道台十七線道路由南往北行駛，行經台十七線與斗苑路有紅綠燈號誌口交岔路
    口時，本應注意汽車行進中，駕駛人應注意車前狀況，並隨時採取必要安全措施
    ，而依當時情形又無不能注意之情事，竟疏於注意及此，漫不經心，適有林秀女
    所駕騎沿斗苑路由西往東行駛、行經該交岔路口之車牌號碼為ＮＯＸ－１７５號
    重機車，於抵該交岔路口台十七線北上中間車道處，丙○○自小客車撞及林秀女
    機車倒地，致林女受有右鎖骨、尺骨、肱骨骨折、腹內出血、肢體多處外傷、多
    重器官衰竭，於送醫救治後，延至同年月十九日三時十七分許不治死亡。丙○○
    之自小車肇事後，復撞及斗苑路一五０號房屋牆壁始停止。其於犯罪未發覺前，
    即向當時行經該處之彰化縣二林分局芳苑分駐所員警陳擴元自首而接受裁判。
二、案經彰化縣警察局二林分局報驗由臺灣彰化地方法院檢察署檢察官自動檢舉偵查
    起訴。
    理    由
一、訊據被告丙○○固不否認於右開時、地駕車發生車禍，惟辯稱其當時行進方向之
    交通號誌為綠燈云云。經查：本案事故發生時，雖因現場並無目擊證人，致無從
    研判當時被告行車方向號誌為紅燈或綠燈，惟依交通事故調查報告表所繪製之車
    禍現場圖所示，台十七線南北向車道共寬二十四公尺，該交岔路口亦相當寬闊，
    林秀女機車所載之蚵筒掉落於被告所行駛台十七線北向車道之中央，與被告於偵
    查中所述其行進方向係三線道，其行駛於中間車道之情形相符，該處即應為車禍
    撞擊點，則林秀女騎機車縱係闖紅燈橫越馬路，林女之機車自經過台十七線車道
    南向車道至撞擊點止，距離長達十餘公尺，被告如有注意車前狀況，當不致未見
    林女之機車橫越馬路而採取必要之安全措施，其顯有過失至明，況參酌被告自小
    客車並未有煞車痕跡，肇事後再撞及斗苑路一五０號房屋牆壁始停止，堪信被告
    當時駕車漫不經心。又被害人林秀女因此件車禍受有右鎖骨、尺骨、肱骨骨折、
    腹內出血、肢體多處外傷、多重器官衰竭死亡，亦經檢察官督同檢驗員相驗屬實
    ，製有相驗筆錄、相驗屍體證明書、驗斷書、照片等在卷可憑。
二、按車駕駛人應注意車前狀況，隨時採取必要安全措施，道路交通安全規則第九十
    四條第三項定有明文。被告駕駛自小客車自應注意上述道路交通安全規定，以避
    免危險發生，而肇事當時，被告復無不能注意之情事，其竟疏未注意及此，以致
    生本案車禍，顯有過失自明。而被害人林秀女確因本案車禍致死亡，被告過失行
    為，與被害人之死亡結果間，具有相當因果關係，被告犯行，已堪認定。
三、核被告所為，係犯刑法第二百七十六條第一項之過失致死罪。又被告於肇事後，
    即於該管公務員發覺前，向彰化縣警察局二林分局芳苑分駐所警員陳擴元自首而
    受裁判，業經該警員於檢察官相驗時到場陳述明確，應依刑法第六十二條前段之
    規定，減輕其刑。爰審酌被告過失程度之輕重，肇事後態度，且公訴人建請從輕
    量刑等情狀，量處如主文所示之刑，並諭知易科罰金折算之標準，以示懲儆。查
    被告前無前科，此有被告全國前案紀錄表附卷可稽，其經此教訓後當知警惕，而
    無再犯之虞，且肇事後已對被害人家屬為民事上賠償，有調解書影本一紙可稽，
    並經被害人家屬甲○○到庭陳述屬實，被告所宣告之刑，本院認以暫不執行為適
    當，併予宣告緩刑三年，以勵自新。
據上論斷，應依刑事訴訟法第二百九十九條第一項前段，刑法第二百七十六條第一項
、第四十一條、第六十二條前段、第七十四條第一款，罰金罰鍰提高標準條例第一條
前段、第二條，判決如主文。
本件經檢察官乙○○到庭執行職務。
中    華    民    國    八十九        年      八      月      九        日
                                臺灣彰化地方法院交通法庭
                                    法      官  王  鏡  明
右正本證明與原本無異。
如不服本判決應於判決送達後十日內向本院提出上訴狀(須附繕本)。
告訴人或被害人對於判決如有不服具備理由請求檢察官上訴者，其上訴期間之計算係
以檢察官收受判決正本之日期為準。
                                    法院書記官  于  淑  真
中    華    民    國    八十九        年      八      月      十五      日
刑法第二百七十六條
因過失致人於死者，處二年以下有期徒刑、拘役或二千元以下罰金。
從事業務之人，因業務上之過失犯前項之罪者，處五年以下有期徒刑或拘役，得併科
三千元以下罰金。


司法院資訊處製作；財團法人民間司法改革基金會備份。
